臺灣桃園地方法院刑事判決　　　　　　　　　　　　　九十三年度易字第三六二號
　　公　訴　人　臺灣桃園地方法院檢察署檢察官
　　被　　　告　甲○○　男　三.
右列被告因竊盜案件，經檢察官提起公訴（九十三年度偵字第一七二六號）及併案審
理（九十三年度偵字第七○一六號），經本院裁定改依簡式審判程序，判決如左：
    主  文
甲○○連續攜帶兇器竊盜，處有期徒刑捌月。扣案鑰匙壹支、Ｌ型六角扳手貳支，均
沒收。
    事  實
一、甲○○基於意圖為自己不法所有之概括犯意，先於(一)民國九十二年九月二十日二
    十時二十分許，在桃園縣平鎮市○○村○○路上，趁無人注意之際，持其所有之
    鑰匙一支竊取丁○○所有車牌號碼：Ｌ八—九二一二號自小客車內之
    、駕照一張、行照一張、印鑑章一枚、行動電話二支、新臺幣一千三百元，得手
    後隨即離去；又於(二)九十二年九月二十一日九時許，在桃園縣平鎮市○○里○鄰
    ○○道路上，趁無人注意之際，持前揭鑰匙一支竊取戊○○所有車牌號碼：ＬＫ
    —二九四○號自小客車一輛，得手後即將前一日即九十二年九月二十日竊得之身
    份證一張、駕照一張及行動電話一支等物品放置在該車牌號碼：ＬＫ─二九四○
    號自小客車上，嗣於九十二年九月二十一日十一時五十分許，在桃園縣中壢市芝
    芭里八鄰六四號為警查獲，並扣得其所有且供以行竊用之鑰匙一支；再於(三)九十
    二年九月三十日十二時許，攜帶其所有、客觀上足對人之生命、身體、安全構成
    威脅、具有危險性之兇器即Ｌ型六角扳手二支，在桃園縣中壢市○○○路七○八
    巷內，竊取丙○○所有車牌號碼：ＹＪＳ—三一○號重型機車一輛，得手後，旋
    即騎乘該車離去。嗣於九十二年十一月四日二時三十分許，甲○○騎乘該機車行
    經桃園縣平鎮市○○路○段五一六巷一五○弄一五之三號旁時，為警查獲，並扣
    得其所有且供行竊用之Ｌ型六角扳手二支。
二、案經桃園縣政府警察局平鎮分局報請臺灣桃園地方法院檢察署檢察官偵查起訴及
    移送併案審理。
    理  由
一、按刑事訴訟法業於被告行為後修正，並於九十二年二月六日經總統公布，同年九
    月一日起施行。修正後刑事訴訟法增訂第二百七十三條之一規定除被告所犯為死
    刑、無期徒刑、最輕本刑為三年以上有期徒刑之罪、或高等法院管轄第一審案件
    者外，於審判期日前之程序進行中，被告先就被訴事實為有罪之陳述時，審判長
    得告知被告簡式審判程序之旨，並聽取當事人、代理人、辯護人及輔佐人之意見
    後，裁定進行簡式審判程序。經查，本件被告甲○○被訴竊盜乙案，非前開不得
    進行簡式審判程序之案件，經被告於本院行準備程序時就訴事實為有罪之陳述，
    且經法官告知被告簡式審判程序之旨，聽取被告及檢察官之意見後，爰依右開刑
    事訴訟法第二百七十三條之一之規定，裁定改依簡式審判程序審判之，合先敘明
    。
二、右揭犯罪事實，業經被告甲○○於本院審理中均坦承不諱，核與被害人丁○○、
    戊○○、丙○○等人於警訊或偵查中指訴之失竊情節符合，復有贓物認領保管收
    據三份、車輛竊盜及車牌失竊資料個別查詢報表—查詢車輛認可資料一份、刑案
    報案處理系統詳細資料表一份及照片三張附卷可稽，此外，並有扣案鑰匙一支及
    Ｌ型六角扳手二支可資佐證，足徵被告自白核與事實相符，洵堪採信。是本案事
    證明確，被告犯行洵堪認定，應予依法論科。
三、按刑法第三百二十一條第一項第三款所謂兇器，凡於人之生命身體之安全，易生
    危險者均屬之，因攜帶兇器行竊，只需行竊時攜帶具有危險性之兇器為已足，並
    不以主觀上有以該兇器行兇之意圖為必要，最高法院七十年度臺上字第六一一○
    號判決、七十一年度台上字第七二八號判決均採同一見解。而被告持以行竊之Ｌ
    型六角扳手二支，既屬質地堅硬之工具，有卷附照片一張可為佐證（見九十三年
    度偵字第一七二六號偵查卷第五八頁、第九六頁），無論被告主觀上是否旨在行
    兇抑僅用以行竊，在客觀上既具有行兇之危險性，均屬兇器之一種。故核被告於
    如犯罪事實欄(一)、(二)所示之竊盜行為，係犯刑法第三百二十條第一項之普通竊盜
    罪；被告於如犯罪事實欄(三)所示之竊盜行為，係犯刑法第三百二十一條第一項第
    三款之攜帶兇器竊盜罪。臺灣桃園地方法院檢察署於九十三年五月二十八日以乙
    ○清宙九十三偵字第七○一六號函移送併案審理該署九十三年度偵字第七○一六
    號、九十二年度偵字第一五四九六號被告所涉如犯罪事實欄(一)、(二)所示之竊盜犯
    行等，雖未經提起公訴，然與起訴事實有連續犯之裁判上一罪關係，本院自應併
    予審究。又被告三次竊盜犯行，雖有普通竊盜及攜帶兇器竊盜之區別，然其犯行
    時間緊接、犯罪構成要件相同，顯係基於概括犯意為之，應依刑法第五十六條連
    續犯之規定以攜帶兇器加重竊盜論處。爰審酌被告正值青壯年，不思以己力正當
    謀生，反意圖不勞而獲，屢次侵害他人之財產權，所生損害非微，實有非是，及
    其品性、生活狀況、智識程度，及犯罪後尚能坦承不諱等一切情狀，量處如主文
    所示之刑。
四、扣案如卷附九十二年度保管字第五○五七號扣押物品清單編號一所示之鑰匙一支
    及九十二年度保管字第五八一五號扣押物品清單編號十所示之Ｌ型六角扳手二支
    ，係被告所有且供本件犯罪所用之物，業據被告供承在卷（見九十三年十一月二
    十五日簡式審判筆錄），爰依刑法第三十八條第一項第二款規定宣告沒收。至其
    餘扣案之物，已經被告陳明：該等物品僅係放在車內之修車工具而已，與本件行
    竊無關等語（見本院九十三年十一月二十五日簡式審判筆錄），又查無積極證據
    可資證明該等物品確係被告用以行竊之工具，爰不為沒收之諭知，附此說明。
據上論斷，應依刑事訴訟法第二百七十三條之一第一項、第二百九十九條第一項前段
，刑法第五十六條、第三百二十一條第一項第三款、第三十八條第一項第二款，判決
如主文。
本案經檢察官陳志全到庭執行職務。
中　　　華　　　民　　　國　　九十三　　年　　十二　　　月　　　九  　　日
                                   臺灣桃園地方法院刑事第七庭
                                       法  官  賴淑美
右正本證明與原本無異。
如不服本判決，應於判決送達後十日內向本院提出上訴狀（應附繕本），上訴於臺灣
高等法院。
                                       書記官  陳育君
中      華      民       國    九十三   年    十二       月   　九      日
附錄本件論罪科刑法條全文：
中華民國刑法第三百二十條
(普通竊盜罪、竊佔罪)
意圖為自己或第三人不法之所有，而竊取他人之動產者，為竊盜罪，處五
年以下有期徒刑、拘役或五百元以下罰金。
意圖為自己或第三人不法之利益，而竊佔他人之不動產者，依前項之規定
處斷。
前二項之未遂犯罰之。
中華民國刑法第三百二十一條
犯竊盜罪而有左列情形之一者，處六月以上、五年以下有期徒刑：
一  於夜間侵入住宅或有人居住之建築物、船艦或隱匿其內而犯之者。
二  毀越門扇、牆垣或其他安全設備而犯之者。
三  攜帶兇器而犯之者。
四  結夥三人以上而犯之者。
五  乘火災、水災或其他災害之際而犯之者。
六  在車站或埠頭而犯之者。
前項之未遂犯罰之。
